# 无产权的房产如何核算,陈版

提问人：jjyy11 时间：2011-04-11 16:10:00
某企业租用了一块土地，并且在该土地上盖了办公房，请问企业可以确认为固定资产还是直接记入待长期待摊费用？

回答人：chenyiwei
没有明确规定，两者均可。从会计原理上说作为固定资产更合适，因为符合准则对固定资产的定义和确认条件；而实务中可能确认为长期待摊费用更为多见。 如果作为固定资产列报，应同时在附注中披露无法取得产权证的事实。